臺灣高等法院刑事裁定　　　　　　　　　 96年度抗字第736號
抗　告　人　甲○○
即受刑　人
　　　　　　　　　　　號4樓
　　　　　　　　　　現於臺灣嘉義監獄執行中
上列抗告人因聲請減刑及定應執行刑案件，不服臺灣板橋地方法
院中華民國96年7月16日裁定（96年度聲減字第417號），提起抗
告，本院裁定如下：
    主  文
抗告駁回。
    理  由
一、本件抗告意旨略以：「受刑人甲○○於民國（下同）96年7
    月17日接獲板橋地院寄出之96年度聲減字第417號裁定書一
    份，內述受刑人甲○○自82年至83年3月止所犯之罪刑共四
    項（如附表所列），其中一、二、四項符合減刑條例規定，
    經核算裁減二年十個月刑期無誤。惟附表中所列罪刑合併刑
    期為十四年八個月，經裁定酌減為十四年整在案（83年度聲
    字第464號裁定書）酌減刑度為八個月。但上述之96年度聲
    減字第417號裁定書中各罪刑經分開核減再合併，酌減刑度
    改為四個月，與83年度聲字第464號裁定書中酌減八個月有
    明顯差異，令受刑人百思不解，故擬文請惠予說明」。
二、經查：
(一)、按「抗告，除本章有特別規定外，準用第3編第1章關於上訴
    之規定」。「捨棄上訴權或撤回上訴者，喪失其上訴權」。
    「原審法院認為抗告不合法律上之程式或法律上不應准許，
　　或其抗告權已經喪失者，應以裁定駁回之。但其不合法律上
  　之程式可補正者，應定期間先命補正」。「抗告法院認為抗
    告有第408條第1項前段之情形者，應以裁定駁回之。但其情
    形可以補正而未經原審法院命其補正者，審判長應定期間先
    命補正」。刑事訴訟法第419條、第359條、第408條第1項、
    第411條分別定有明文。本件抗告人於原審已經具書狀捨棄
    抗告權，有該書狀在卷可查，是其抗告權已經喪失，依據前
    述規定，即應予以駁回。
(二)、抗告人甲○○所犯如附件臺灣板橋地方法院刑事裁定96年度
　　聲減字第417號附表編號一、二、四所示之犯罪（以下直接
  　稱附表），其犯罪時間均在民國96年4月24日以前，合於中
  　華民國96年罪犯減刑條例第2條第1項第3款減刑條件，至於
  　附表編號三所示之犯罪，則不合於同條例減刑條件，檢察官
    聲請就附表編號一、二、四所示之罪減刑，並與附表所列其
    餘不應減刑之犯罪所處之刑，定應執行刑，
(三)、按「裁判確定前犯數罪，有應減刑與不應減刑者，就應減刑
    之罪，依第2條、第4條、第6條至第8條及前條規定減刑後，
    與不應減刑之罪之宣告刑，適用刑法第51條定其應執行之刑
    」，中華民國96年罪犯減刑條例第11條定有明文，且「數罪
    併罰已定執行刑案件，如數罪均應減刑者，於減刑後另定執
    行刑時，宜定為原定執行刑之二分之一；數罪有應減刑、有
  　不應減刑者，於減刑後另定執行刑時，宜在原定執行刑之刑
    期以下酌定其執行刑」，法院辦理96年減刑案件應行注意事
    項15，亦有明文。而修正前刑法第51條第5款規定係「數罪
  　併罰，分別宣告其罪之刑，依下列各款定其應執行者：五、
　　宣告多數有期徒刑者，於各刑中之最長期以上，各刑合併之
　  刑期以下，定其刑期。但不得逾二十年」。
(四)、抗告人所犯之如附表編號一、二、三、四所示之犯罪，於82
    年9月14日經臺灣板橋地方法院以83年度聲字第464號裁定，
    定執行刑為有期徒刑拾肆年（四罪共計有期徒刑拾肆年捌月
    ）。則原審依據法院辦理96年減刑案件應行注意事項15：「
    數罪併罰已定執行刑案件，如數罪均應減刑者，於減刑後另
    定執行刑時，宜定為原定執行刑之二分之一；數罪有應減刑
　　、有不應減刑者，於減刑後另定執行刑時，宜在原定執行刑
  　之刑期以下酌定其執行刑」之規定，將抗告人甲○○所犯如
    附表編號一、二、四所示之犯罪，均減刑詳如附表編號一、
    二、四所載，與附表所列其餘不應減刑之犯罪所處之刑，定
    應執行刑為有期徒刑拾壹年陸月。經核所定之執行刑，在原
　　定執行刑有期徒刑拾肆年之刑期以下，且符合修正前刑法第
  　51條第5款規定，於法並無不合。至於抗告狀所陳之「96年
    度聲減字第417號裁定書中各罪刑經分開核減再合併，酌減
    刑度改為四個月，與83年度聲字第464號裁定書中酌減八個
    月有明顯差異」，係法院裁量權之行使，且合於前述法院辦
    理96年減刑案件應行注意事項15之規定，抗告意旨所陳尚有
    誤會。
(五)、綜上，原審之減刑及定應執行刑裁定，於法並無不合，抗告
    人之抗告權已經捨棄而喪失，且其抗告意旨所陳之疑義，並
    非可取，其抗告亦為無理由，無論從程序上或實體上均應予
    以駁回。
三、據上論結，應依刑事訴訟法第411條前段、第412條，裁定如
    主文。
中　　華　　民　　國　　96　　年　　8　　月　　3　　日
　　　　　　　　　刑事第十二庭  審判長法　官  蔡永昌
　　　　　　　　　　　　　　　　　　  法　官  陳榮和
　　　　　　　　　　　　　　　　　　  法　官  施俊堯
以上正本證明與原本無異。
如不服本裁定，應於收受送達後五日內向本院提出抗告狀。
                                      書記官  孫佩琳
中　　華　　民　　國　　96　　年　　8　　月　　3　　日
附件
臺灣板橋地方法院刑事裁定　　 　  　　96年度聲減字第417號
聲  請  人  臺灣板橋地方法院檢察署檢察官
受  刑  人　甲○○　男　49歲（民國○○年○月○○日生）
　　　　　　　　　　身分證統一編號：Ｚ000000000號
　　　　　　　　　　住臺北縣三峽鎮○○里○○路○ 段421巷
                      4號4樓
                    （現在臺灣嘉義監獄執行中）
上列受刑人因違反肅清煙毒條例等案件，已經判決罪刑確定，聲
請人聲請減刑及定其應執行之刑（ 96年度聲減字第649號），本
院裁定如下：
    主  文
甲○○所犯如附表編號一、二、四所示之犯罪，均減刑，詳如附
表編號一、二、四所載，與附表所列其餘不應減刑之犯罪所處之
刑，應執行有期徒刑拾壹年陸月。
    理  由
一、查受刑人甲○○因於附表所列日期犯如附表所示業務過失傷
    害等罪，經分別判處如附表所示之刑，均經確定，並經本院
    於民國八十三年三月十七日以八十三年度聲字第四六四號裁
    定應執行有期徒刑十四年確定在案。
二、茲檢察官以受刑人所犯如附表編號一、二、四所示犯罪，其
    犯罪時間均在民國九十六年四月二十四日以前，合於減刑條
    件，聲請予以減刑，並聲請就如附表所示犯罪，定其應執行
    之刑。至聲請意旨固敘明並應諭知易科罰金之折算標準云云
    ，惟按數罪併罰中之一罪，依刑法規定得易科罰金，若因與
    不得易科之他罪併合處罰結果而不得易科罰金時，原可易科
    部分所處之刑，自亦無庸為易科折算標準之記載（參照司法
    院大法官會議釋字第一四四號解釋意旨），是本件受刑人所
    犯如附表編號一、四所示之犯罪，經減刑後固得易科罰金，
    惟因與附表所列其餘不得易科罰金之犯罪，併合處罰之結果
    ，本院於定執行刑時，自不得為易科罰金之諭知，聲請意旨
    此節所認，應屬贅載或容有誤解，附此敘明
三、經核尚無不合，應予准許。爰依中華民國九十六年罪犯減刑
    條例第二條第一項第三款、第八條第一項、第十一條，修正
    前刑法第五十一條第五款，裁定如主文。
中　　華　　民　　國　　96　　年　　7 　　月　　16　　日
            　　　刑事第十五庭    法  官  劉安榕
上列正本證明與原本無異。
如不服本裁定，應於裁定送達後五日內向本院提出抗告狀。
                                  書記官  楊馥如
中　　華　　民　　國　　96　　年　　7 　　月　　16　　日
┌──────────────────────────────────────────────┐
│附表                                                                                        │
├─┬─────┬───┬───┬──────────┬──────────┬────┬───┤
│編│罪名（所犯│宣告刑│犯罪日│最後事實審          │確定判決            │合於中華│減得之│
│號│法條）    │      │期    ├─────┬────┼─────┬────┤民國九十│刑    │
│  │          │      │      │法院、案號│判決日期│法院、案號│確定日期│六年罪犯│      │
│  │          │      │      │          │        │          │        │減刑條例│      │
├─┼─────┼───┼───┼─────┼────┼─────┼────┼────┼───┤
│一│業務過失傷│有期徒│83年 3│本院82年度│82年12月│本院82年度│83年1 月│第2 條第│有期徒│
│  │害（刑法第│刑6 月│月17日│交易字第  │31日    │交易字第  │27日    │1項第3款│刑參月│
│  │284條第2項│，如易│      │289號     │        │289號     │        │        │      │
│  │前段）    │科罰金│      │          │        │          │        │        │      │
│  │          │，以銀│      │          │        │          │        │        │      │
│  │          │元300 │      │          │        │          │        │        │      │
│  │          │元折算│      │          │        │          │        │        │      │
│  │          │1日   │      │          │        │          │        │        │      │
├─┼─────┼───┼───┼─────┼────┼─────┼────┼────┼───┤
│二│施用毒品（│有期徒│82年 2│本院82年度│82年9 月│本院82年度│83年1 月│第2 條第│有期徒│
│  │87年5 月20│刑4年6│月起至│訴字第1519│14日    │訴字第1519│7 日    │1項第3款│刑貳年│
│  │日修正公布│月    │同年 5│號        │        │號        │        │        │參月  │
│  │前之肅清煙│      │月24日│          │        │          │        │        │      │
│  │毒條例第 9│      │止    │          │        │          │        │        │      │
│  │條第1項） │      │      │          │        │          │        │        │      │
├─┼─────┼───┼───┼─────┼────┼─────┼────┼────┼───┤
│三│販賣毒品（│有期徒│82年 1│本院82年度│82年9 月│本院82年度│83年1 月│為第3 條│不應減│
│  │87年5 月20│刑9年 │月間起│訴字第1519│14日    │訴字第1519│7 日    │第1項第7│刑    │
│  │日修正公布│      │至同年│號        │        │號        │        │款不予減│      │
│  │前之肅清煙│      │5 月下│          │        │          │        │刑之罪  │      │
│  │毒條例第 5│      │旬止  │          │        │          │        │        │      │
│  │條第1項） │      │      │          │        │          │        │        │      │
├─┼─────┼───┼───┼─────┼────┼─────┼────┼────┼───┤
│四│非法吸用化│有期徒│82年 2│本院82年度│82年9 月│本院82年度│83年1 月│第2 條第│有期徒│
│  │學合成麻醉│刑8月 │月起至│訴字第1519│14日    │訴字第1519│7 日    │1項第3款│刑肆月│
│  │藥品（88年│      │同年 5│號        │        │號        │        │        │      │
│  │6月2日修正│      │月24日│          │        │          │        │        │      │
│  │公布前之麻│      │止    │          │        │          │        │        │      │
│  │醉藥品管理│      │      │          │        │          │        │        │      │
│  │條例第13條│      │      │          │        │          │        │        │      │
│  │之1第1項第│      │      │          │        │          │        │        │      │
│  │4款）     │      │      │          │        │          │        │        │      │
└─┴─────┴───┴───┴─────┴────┴─────┴────┴────┴───┘
